【裁判字號】    95,交抗,395
【裁判日期】    950515
【裁判案由】    違反道路交通管理處罰條例
【裁判全文】
臺灣高等法院交通事件裁定             95年度交抗字第395號
抗  告  人
即受處分人  甲○○
上列抗告人因違反道路交通管理處罰條例案件，不服臺灣臺北地
方法院中華民國95年4月18日所為裁定（95年度交聲字第334號）
，提起抗告，本院裁定如下：
    主  文
原裁定撤銷，發回臺灣臺北地方法院。
    理  由
一、本件抗告意旨略以：抗告人即受處分人（以下稱受處分人）
    於民國95年3 月13日即就臺北市交通事件裁決所之裁決提出
    申訴，同年3 月15日收到裁決所函文，後又收到臺北市政府
    警察局交通警察大隊函文，同年3 月24日再收到臺北市交通
    事件裁決所函文，受處分人已於法定期間內聲明不服云云。
二、本件原裁定以：受處分人甲○○於95年3 月8 日收受裁決書
    ，遲至同年4 月6 日始向臺北市交通事件裁決所聲明異議，
    顯已逾越法定期間，其聲明異議不合法，應予駁回。
三、本院查：
(一)按道路交通管理處罰條例第87條第1 項規定：受處分人不服
    第8 條主管機關所為之處罰，得於接到裁決書之翌日起20日
    內，向管轄地方法院聲明異議。又聲明異議係不服裁決處分
    之請求救濟方法，故當事人於聲明異議期限內表示不服，無
    論其形式上誤用何字樣，仍不妨礙其提起聲明異議之效力，
    此有最高法院88年度台抗字第114 號裁定意旨可資參照。又
    按交通法庭認聲明異議不合法律上之程式或其異議權已經喪
    失者，應以裁定駁回之，但其不合法律上之程式可補正者，
    應先定期命為補正，逾期不補正者，即予駁回，道路交通案
    件處理辦法第18條亦有明文。
(二)查受處分人甲○○於95年3 月8 日收受臺北市交通事件裁決
    所裁決書之送達後，旋於同年3 月13日向臺北市交通事件裁
    決所提出陳述書，經臺北市交通事件裁決所於同年3 月15日
    函轉舉發單位臺北市政府警察局交通大隊，臺北市政府警察
    局交通大隊於同年3 月22日、臺北市交通事件裁決所於同年
    3 月24日函覆受處分人略以：本件為執勤員警當場攔停未停
    而逕行舉發，郵寄通知聯電腦查無資料，為免爭議，從寬採
    最低額罰鍰裁處等語後，受處分人即於同年4 月4 日具狀向
    臺北市交通事件裁決所聲明異議等情，有臺北市交通事件裁
    決所北市裁三字第裁22-ACV313793號裁決書及送達證書、受
    處分人於95年3 月13日向臺北市交通事件裁決所提出陳述書
    、臺北市交通事件裁決所95年3 月15日北市裁一字第095321
    21610號函文、 臺北市政府警察局交通大隊95年3 月22日北
    市警交大執字第09531125600號函文、 臺北市交通事件裁決
    所95年3 月24日北市裁一字第09532121600號函文、 聲明異
    議及收件單據等影本可稽。是受處分人於95年3 月8 日收受
    原裁決書後，隨即於95年3 月13日提出陳述書，其形式上雖
    係誤用陳述書，然實際係表示對原處分機關所為之處罰不服
    ，甚為明確。揆諸上揭說明，受處分人之陳述並不妨礙其聲
    明異議之效力，則受處分人既已在法定期間內向原處分機關
    表明不服原裁決，之後並以書狀聲明異議，則依道路交通案
    件處理辦法第18條但書規定，其原先程式上之欠缺自已補正
    ，並無聲明異議不合法律上之程式可言。原裁定未見及此，
    遽以受處分人聲明異議逾期為由予以駁回，尚屬不當。
(三)綜上，本件抗告為有理由，應由本院將原裁定撤銷，發回原
    審法院更為適法之處理。
四、據上論結，應依道路交通管理處罰條例第89條、刑事訴訟法
    第413 條前段，裁定如主文。
中    華    民    國    95    年    5     月    15    日
                  交通法庭審判長法  官  陳貽男
                                法  官  高明哲
                                法  官  許仕楓
以上正本證明與原本無異。
不得再抗告。
                                書記官  劉貞達
中    華    民    國    95    年    5     月    16    日


司法院資訊處製作；財團法人民間司法改革基金會備份。
